【裁判字號】    89,易,370
【裁判日期】    890218
【裁判案由】    違反臺灣地區與大陸地區人民關係條例
【裁判全文】
臺灣高雄地方法院刑事判決                          八十九年度易字第三七號
    公  訴  人  臺灣高雄地方法院檢察署檢察官
    被      告  甲○○
右被告因違反臺灣地區與大陸地區人民關係條例案件，經檢察官提起公訴（八十八年
度偵字第一九八七五號），本院判決如左：
    主  文
甲○○違反不得僱用大陸地區人民在臺灣地區從事未經許可之工作之規定，處罰金新
臺幣陸萬元，如易服勞役，以銀元佰元（即新臺幣玖佰元）折算壹日。
    事  實
一、甲○○係國城看護中心之負責人，明知朱琴芬係大陸地區人民，不得僱用在臺灣
    地區從事未經許可之工作，竟仍自八十八年五月十日起，未經依法申請許可，僱
    用朱琴芬在高雄市左營國軍醫院擔任該院病患柯德火之看護，而由國城看護中心
    向柯德火收取每日新台幣二千元之費用。嗣於八十八年六月一日下午四時許，在
    上開醫院為警查獲。
三、案經高雄市政府警察局左營分局移送臺灣高雄地方法院檢察署檢察官偵查起訴。
    理  由
一、訊之被告甲○○固坦承其係國城看護中心之負責人，於八十八年五月十日起至八
    十八年六月一日止，柯德火在高雄市左營國軍醫院住院時所聘請之看護係由國城
    看護中心管理，該中心並未經手看護費用，只抽取一成之佣金，伊知道朱琴芬係
    大陸地區人民等語，惟矢口否認有何右揭被訴犯行，辯稱：伊沒有僱用朱琴芬，
    朱琴芬係與其夫俞鶴鳴共同照顧柯德火，因請求看護需要收據，才由該中心出具
    收據云云。經查，柯德火於八十八年五月十日起至同年六月一日在前開醫院住院
    治療，經國城看護中心人員介紹由朱琴芬擔任看護工作，朱琴芬並由國城看護中
    心管理等情，業據被告於警訊、偵訊中坦承在卷，及據證人柯德火於警訊中陳稱
    ：是國城南部看護中心業務員主動到病房詢問，伊同意，即行看護工作，國城派
    出朱琴芬到房照顧；是看護中心派人來收帳的，並未將錢交朱琴芬等語，足認朱
    琴芬確係受僱被告無訛。此外，復有國城看護中心出具之收據三張附卷可稽，而
    朱琴芬係大陸地區人民，業據其於警訊中陳明，並有中華民國臺灣地區旅行證影
    本一紙在卷足佐。被告上開所辯，與事實不符，不足採信。事證明確，被告犯行
    ，堪予認定。又本件事證已明，被告聲請訊問證人即朱琴芬之夫俞鶴鳴，核無必
    要，附此敘明。
二、按臺灣地區與大陸地區人民關係條例十五條第四款規定，不得僱用大陸地區人民
    在臺灣地區從事未經許可之工作，被告違反上開規定僱用大陸地區人民工作，所
    為係犯同條例第八十三條第一項之罪。爰審酌被告在未經申請許可，竟僱請大陸
    地區人民，從事未經許可之工作，雖否認犯行，惟犯後態度良好，僱用期間不長
    ，情節尚屬輕微等一切情狀，量處如主文所示之刑，並諭知易服勞役之折算標準
    。
據上論斷，應依刑事訴訟法第二百九十九條第一項前段，臺灣地區與大陸地區人民關
係條例第十五條第四款、第八十三條第一項，刑法第十一條前段，第四十二條第二段
，罰金罰鍰提高標準條例第二條，判決如主文。
本案經檢察官莊榮松到庭執行職務。
中      華      民      國    八十九    年      二      月     十八     日
                                      台灣高雄地方法院刑事第三庭
                                          法  官    涂裕洪
右正本證明與原本無異。
如不服本判決，應於判決送達後十日內，向本院提出上訴狀。
                                          書記官    許麗珠
中      華      民      國    八十九    年      二      月     二十一   日
附錄本案論罪科刑法條全文
臺灣地區與大陸地區人民關係條例第八十三條第一項
違反第十五條第四款或第五款規定者，處一年以下有期徒刑、拘役或科或併科新臺幣
三十萬元以下罰金。


司法院資訊處製作；財團法人民間司法改革基金會備份。
